【裁判字號】    95,交聲,335
【裁判日期】    950526
【裁判案由】    聲明異議
【裁判全文】
臺灣高雄地方法院交通事件裁定        95年度交聲字第335號
原處分機關  高雄市政府交通局交通事件裁決處
異  議  人  永福交通有限公司（更名前為高村交通事業有限公
            司）
代  表  人  甲○○
上列異議人因違反道路交通管理處罰條例案件，對於高雄市政府
交通局交通事件裁決處於民國95年5 月9 日所為之處分（原處分
案號：高市府交裁字第裁32—000000000 號），聲明異議，本院
裁定如下：
    主  文
異議駁回。
    理  由
一、按汽車不依限期參加定期檢驗或臨時檢驗者，處汽車所有人
    新臺幣（下同）900 元以上1800元以下罰鍰；逾期一個月以
    上者並吊扣其牌照，至檢驗合格後發還，逾期6 個月以上者
    ，註銷其牌照，道路交通管理處罰條例第17條第1 項定有明
    文。
二、原處分機關略以：受處分人高村交通事業有限公司所有之車
    號ZI—113 號營業小客車，係於民國90年8 月20日，經高雄
    市監理處以「不依限期參加定期檢驗」，違反道路交通管理
    處罰條例第17條第1 項規定為由，經高雄市監理處逕行舉發
    ，受處分人並繳納罰鍰完畢，嗣經高雄市政府交通局交通事
    件裁決處於95年5 月9 日以高市府交裁字第裁32—00000000
    0 號裁決書，裁處ZI—113 號牌照自95年5 月9 日起註銷等
    語。
三、本件異議人則以：系爭車輛自90年5 月13日起即未依規定參
    加定期檢驗，則原處分機關自應依道路交通管理處罰條例第
    17條第1 項規定，從90年5 月13日起算，於6 個月期間屆滿
    日（即90年11月13日）起即註銷牌照，始不至於影響受處分
    人就車輛稅款之負擔云云。
四、本件異議人永福交通有限公司更名前為高村交通事業有限公
    司乙節，業據異議人具狀陳稱在卷，且系爭車輛之車主統一
    編號與永福交通有限公司之統一編號相符，有車號查詢汽車
    車籍資料、公司及分公司基本資料查詢各1 紙可稽，故系爭
    車輛之所有人永福交通有限公司（更名前為高村交通事業有
    限公司）仍屬本件主管機關裁決所處罰之受處分人，先予敘
    明。
五、系爭車輛未依限期參加定期檢驗，違反道路交通管理處罰條
    例第17條第1 項規定，為警舉發之事實，業據異議人具狀自
    承在卷，並有舉發違反道路交通管理事件通知單、裁決書附
    卷可稽。雖異議人主張前開牌照應自90年11月13日起註銷云
    云。然「關於註銷牌照之期間，於汽車違反道路交通管理處
    罰條例第17條第1 項逾期6 個月以上者，當以違反道路交通
    管理事件裁決書送達受處分人始生效力，其註銷牌照生效日
    ，以處罰機關填掣裁決書之日起為基準日」，此有交通部89
    年6 月23日交路89第006367號著有函釋附卷可資參照，而本
    件原處分機關填掣裁決書之日期為95年5 月9 日，有上開裁
    決書可按，是原處分機關以95年5 月9 日為註銷牌照日核無
    違誤。再者，道路交通管理處罰條例所規定註銷之處分，本
    質上為行政處分，須由處分機關依相關規定為「註銷」之行
    政處分後始生效力，並非一符合違規之情事即當然發生上開
    行政處分之效果。職是，道路交通管理處罰條例第17條第1
    項雖規定不參加檢驗逾期6 個月以上者註銷其牌照，然此並
    非代表6 個月一到即產生牌照當然註銷之效果，而須處分機
    關為註銷牌照之行政處分後始生效力。從而，受處分人「將
    道路交通管理處罰條例第17條第1 項所列之6 個月期間誤為
    除斥期間」，而為「6 個月一到牌照即應自動註銷」之推理
    ，並得出「牌照註銷日應為90年11月3 日」之結論，顯屬有
    誤，是受處分人以前開理由提出本件異議，實難認為可採。
    綜上所述，本件異議為無理由，應予駁回。
五、據上論斷，應依道路交通管理處罰條例第87條、道路交通案
    件處理辦法第19條，裁定如主文。
中    華    民    國    95    年    5     月    26    日
                  交通法庭    法  官  郭瓊徽
以上正本證明與原本無異。
如不服本裁定，應於收受送達後5 日內向本院提出抗告狀。
中    華    民    國    95    年    5     月    26    日
                              書記官  陳瓊芳


司法院資訊處製作；財團法人民間司法改革基金會備份。
